【裁判字號】    92,聲判,113
【裁判日期】    920702
【裁判案由】    聲請交付審判
【裁判全文】
臺灣臺北地方法院刑事裁定                        九十二年度聲判字第一一三號
    聲  請  人  甲○○
    代  理  人  莊勝榮律師
    被      告  乙○○
右列聲請人因被告傷害案件，不服臺灣高等法院檢察署檢察長中華民國九十二年五月
二十六日，九十二年度上聲議字第二二八二號駁回聲請再議之處分（原不起訴處分案
號：臺灣臺北地方法院檢察署九十一年度偵字第一四七七六號），聲請交付審判，本
院裁定如左：
    主  文
聲請駁回。
    理  由
一、按告訴人不服上級法院檢察署檢察長或檢察總長認再議為無理由而駁回之處分者
    ，得於接受處分書後十日內委任律師提出理由狀，向該管第一審法院聲請交付審
    判；法院認交付審判之聲請不合法或無理由者，應駁回之，刑事訴訟法第二百五
    十八條之一、第二百五十八條之三第二項前段，分別定有明文。
二、本件聲請人以被告涉傷害罪，向臺灣臺北地方法院檢察署檢察官提出告訴，經該
    檢察署檢察官以九十一年度偵字第一四七七六號偵查結果，認為：（一）本件聲
    請人指訴前後不一，先稱是被告等五人，用椅子打伊，次稱是被告之朋友、兄弟
    衝過來打伊之臉、身體及腹部，後稱係被告先動手，他朋友才動手打伊身體等語
    ，則聲請人係遭何人傷害，已難據以認定。（二）依聲請人提出之台北市立仁愛
    醫院驗傷診斷書所示，聲請人受傷部位在顏面及下顎，並無身體及腹部受傷之情
    況，此與聲請人指訴被告毆打伊身體及腹部等情，已不相符。（三）依證人胡木
    盛、方裕憲所為證稱：對被告有無毆打聲請人，均未看見等語。（四）被告為一
    身高一百五十六公分，體重四十四公斤，身體瘦弱之人，而聲請人身高一百七十
    公分，體重八十六公斤，身材壯碩，相較被告體型上並未暫優勢，被告與聲請人
    宿無怨恨，無毆打聲請人之動機。（五）聲請人所欲傳訊證人吳國力於偵查中證
    稱：當時在離現場十公尺外之攤位，看見聲請人被壓在地上，但並未見被告毆打
    聲請人等語。是以，被告縱受有傷害，尚難即據認係被告所為。堪認被告所辯未
    毆打聲請人等語，顯較聲請人之指訴為可採。此外查無其他積極證據足認被告乙
    ○○犯有傷害罪，因認被告罪嫌不足，依刑事訴訟法第二百五十二條第十款處分
    不起訴。聲請人不服，聲請再議，經臺灣高等法院檢察署檢察長審核結果，認為
    仍乏積極證據足可證明被告犯罪，處分駁回再議。
三、聲請交付審判意旨略以：（一）聲請人在檢察署供述一致，均稱：「被告先動手
    毆打聲請人，他朋友、兄弟衝過來打我」等語，然檢察官充耳不聞，竟認聲請人
    供述前後不一，諒係聲請人表達能力不佳，遭檢察官誤會，且被告夥同友人共同
    毆打聲請人，不論本身有無出手，其等之間有犯意聯絡及行為分擔，屬共同正犯
    。（二）聲請人遭被告及其親友毆打之部分，有診斷書記載明確，顏面部擦傷六
    公分×八公分×三公分，下顎部擦傷六公分，若非被告夥同友人毆打聲請人，則
    聲請人之傷從何而來。（三）證人胡木盛為該攤販之實際經營者，其稱「雙方都
    有三、四人，乙○○及其舅舅、表兄弟，甲○○也有三、四人一起，他們有打成
    一團，至於乙○○是否打甲○○，我沒有看到，他們一群都打倒在地」等語，胡
    木盛既稱他們一群都倒打在地，顯然聲請人受傷係遭對方毆打，並非空穴來風，
    則謝琦君夥同他人，由他人出手毆打聲請人倒在地，導致聲請人受傷，被告與其
    友人自屬有犯意聯絡及行為分擔，屬共同正犯。（四）聲請人之身高一百七十公
    分，體重八十六公斤，雖身材壯碩，但確有中度肢障有腰椎間盤突出症及兩側人
    工髖關節置換，不宜劇烈運動，聲請人之身體可謂中看不中用，而被告長期擺設
    攤販，對聲請人身體狀況十分清楚，因聲請人欲收回攤位自有傷害聲請人之動機
    ，承辦檢察官認被告無傷害聲請人之動機，認知明顯錯誤。（五）證人吳國力在
    偵訊時證稱有看見三、四人毆打聲請人，包括被告等語；然檢察事務官追問證人
    ，到底是三人，還是四人，證人堅稱看見被告等三、四人，竟遭檢察事務官趕出
    庭外，此偵查程序違反刑事訴訟法。（六）被告未自白而遭起訴、判刑者比比皆
    是，被告毆打聲請人診斷書亦係當時之日期，若非被告等人所為，傷自何來，該
    診斷書足以證明被告與其友人為共同正犯云云。
四、經查：
（一）聲請人先於九十一年一月十二日警訊筆錄時指稱：被告他們一共有五人，用椅
      子打我等語（見偵查卷第九反面二日警詢筆錄）；次於九十一年九月二十六日
      偵查時則指稱：被告的朋友、兄弟就衝過來打我的臉、身體及腹部等語（見偵
      查卷第五三頁正、反面），依聲請人之此項指訴，其所受之傷勢依物理作用力
      觀之，其臉部、身體及腹部等處，應受有鈍器造成之挫傷，且傷勢應甚為嚴重
      ，惟查聲請人實際所受之傷勢，依卷附由聲請人提出之診斷證明書記載，僅受
      顏面部擦傷六公分、八公分、三公分及下顎部擦傷六公分等傷害，由以上診斷
      書觀之，聲請人之傷勢輕微，此有上開診斷書在卷可憑（見偵查卷第二三頁）
      ，是其指訴與事實不符，實難採為不利被告之證據，原處分及駁回再議處分此
      部分之理由並無違誤。
（二）聲請人聲請傳喚之證人吳國力於偵查中證稱：當天晚上七時多，甲○○與乙○
      ○起爭執，我在離現場十公尺外之攤位，看見甲○○被壓在地上，我沒有注意
      看到甲○○打乙○○等語（見偵查卷第七六頁），證人吳國力之證言並未證實
      被告確有傷害聲請人或者聲請人與他人有共同傷害被告事實，是其證詞亦不足
      採為不利被告之證據。
（三）證人胡木盛於偵查中證稱：當時雙方都有三、四人，乙○○及其舅舅、表兄弟
      ，甲○○也有三、四人一起，他們有打成一團，至於乙○○是否打甲○○，我
      沒有看到，他們一群都打倒在地等語（見偵查卷第六十頁反面），足見證人胡
      木盛之證言亦未證實被告確有傷害聲請人或者聲請人與他人有共同傷害被告事
      實，是其證詞亦不足證明被告確有傷害或共同傷害之犯行。
（四）再聲請人指稱其診斷書係當時之日期，若非被告等人所為，傷自何來，該診斷
      書足以證明被告與其友人為共同正犯云云，然診斷書雖足以證明聲請人於診斷
      時有傷，惟尚無證據證明該傷係因被告傷害而來，該診斷書尚不足以認定被告
      有傷害之犯行。
五、綜上，原不起訴處分書及駁回再議處分書既已調查說明，對照卷內資料，並無不
    合，復查無其他積極證據可資證明被告有何傷害之犯行，是原檢察官及臺灣高等
    法院檢察署檢察長分別予以不起訴處分及駁回再議之聲請，並無不當，本件交付
    審判之聲請為無理由，應予駁回。因事證已明，聲請人聲請勘驗檢察官事務官詢
    問證人吳國力之偵訊錄音帶，本院認無必要，附此敘明。
依刑事訴訟法第二百五十八條之三第二項前段，裁定如主文。
中      華      民      國      九十二      年     七     月    二     日
                                      臺灣臺北地方法院刑事第三庭
                                          審判長法  官  李英勇
                                                法  官  吳淑惠
                                                法  官  陳德民
右正本證明與原本無異。
本裁定不得抗告。
                                                書記官  葉志昭
中      華      民      國      九十二      年     七     月    二     日


司法院資訊處製作；財團法人民間司法改革基金會備份。
